Marta Contreras Bellido

Junior Developer



Junior Developer con 3 meses de experiencia en prácticas utilizando Symfony, y actualmente estoy cursando un Máster en Desarrollo Java. Aunque mi experiencia laboral en desarrollo es reciente, mi backgroung en Selección de Perfiles IT me ha dotado de un amplio conocimiento en el sector. Mis habilidades incluyen: Conocimiento del sector IT, aprendizaje continuo, trabajo orientado a objetivos, colaboración en equipo, planificación y organización, orientación a resultados.

Estoy muy ilusionada por áplicar mis habilidades y conocimientos en un entorno desafiante y contribuir al éxito de proyectos innovadores.

Conocimientos

HTML	Boostrap	PHP	Vue .js	BBDD SQL	Figma
CSS	Java	Springboot	Angular	Android	Canva
LESS	Javascript	Astro JS	Symfony	GitHub	Tailwind

Experiencia

Junior Developer - Freelance Junio 2024 - actualidad

Actualmente me encuentro desarrollando una aplicación de Recursos Humanos en Java, utilizando springboot y angular.

Trainee Developer - SegundoPlano Marzo 2024 - Junio 2024

Desarrollo de un Backoffice utilizando Symfony, PHP, Javascript, Ajax, Bootstrap, CSS, Twig.

Desarrollo de un proyecto Web utilizando Astro JS y Tailwind CSS.

Senior IT Recruiter - Krell Consulting Abril 2021 - Febrero 2024

IT Recruiter - AirON Group Diciembre 2016 - Abril 2021

Inglés

Idiomas Español

Formación

Máster en Programación Java, Grupo Atrium -Actualidad

FPII DAW especialización en Cloud Computing -Cesur 2024

Programador Java Web - Openwebinars

Programador Javascript- Openwebinars

PHP Developer - Openwebinars

Curso de Desarrollo Seguro - Openwebinars

Python 3 - Openwebinars

Figma - Openwebinars

Git y Github Completo - Udemy

Java Standard - Fundación Telefónica

Javascript- Fundación Telefónica

Wordpress - Fundación Telefónica

Máster en Dirección y Gestión de los Recursos Humanos - Cesma Business School 2015

Máster en Psicología Clínica -RondaSalud

Licenciatura en Psicología - Universidad de Jaén 2013

